【裁判字號】    92,沙簡上,243
【裁判日期】    920808
【裁判案由】    傷害
【裁判全文】
臺灣臺中地方法院刑事判決                      九十二年度沙簡上字第二四三號
    上  訴  人  甲○○
    即  被  告
右上訴人即被告因傷害案件，不服本院沙鹿簡易庭九十二年度沙簡字第一七二號中華
民國九十二年四月二十八日第一審簡易判決（聲請案號：臺灣臺中地方法院檢察署九
十一年度偵字第二四三六四號），提起上訴，本院管轄之第二審合議庭判決如左：
    主  文
上訴駁回。
甲○○緩刑貳年。
    事  實
一、甲○○因認周江龍曾燒雜草不慎而延燒致其房屋遭燒毀（周江龍被訴公共危險案
    件，業經臺灣高等法院臺中分院判處無罪確定），心有未甘，而牽怒周江龍之親
    屬周清輝、乙○○，先於民國（下同）九十一年十月間因恐嚇周清輝，經本院於
    九十二年三月十日判處拘役三十日（復經臺灣高等法院臺中分院於九十二年五月
    二日判決上訴駁回確定，未構成累犯）。甲○○於九十一年十一月十七日上午十
    時許，在臺中縣清水鎮○○路高美國小，又遇到乙○○，竟基於傷害犯意，先以
    手勒住乙○○之脖子，再徒手毆打乙○○之臉部、鼻部等部位，並將乙○○推倒
    至旁邊停放之腳踏車上，再以身體壓住乙○○，續毆打乙○○之身體，致乙○○
    因而受有鼻部、左側膝部鈍傷、軀幹多處挫傷、頸部、胸部、背部及左大腿等處
    挫傷之傷害。
二、案經乙○○訴由臺中縣警察局清水分局報請臺灣臺中地方法院檢察署檢察官偵查
    起訴。
    理  由
一、訊據上訴人即被告甲○○矢口否認傷害犯行，辯稱：我沒有打告訴人乙○○，我
    是跟乙○○說，你為何在周江龍公共危險案件的庭外那麼大聲，乙○○以雙手推
    我右肩，我沒受傷，就大力雙手推他肩膀，他有跌倒在地上云云。惟查，被告右
    揭傷害犯行，業據告訴人乙○○於警訊、偵訊及本院訊問時多次指訴歷歷，其指
    稱：當天十點多我要從高美國小離開要走到停車亭時，被告從我的後面來，用右
    手勒住我的脖子，再用左手把我的脖子往後勾，再舉左手朝我的頭打，傷到我的
    兩眼中間的鼻樑，再用雙手勾我的脖子往後拖，把我撞到旁邊的腳踏車，腳踏車
    倒了，我壓在腳踏車上面，被告壓在我的身上，還有用手打我的肚子，我的左後
    腰有受內傷，被告勒住我的脖子時，我的牙齦有出血。我的腳上的傷可能是倒地
    受傷的等語在卷，復據被告亦自承有將乙○○推倒在地上之事，再告訴人乙○○
    受有鼻部、左側膝部鈍傷、軀幹多處挫傷、頸部、胸部、背部及左大腿等處挫傷
    之傷害，亦有沙鹿童綜合醫院九十一年十一月十七日出具之診斷證明書、許翠玲
    中醫師九十一年十一月十八日出具之診斷證明書各一紙可佐，再參以告訴人乙○
    ○呈狀表明願意撤回告訴後，且向本院表示希望法院給被告一個改過自新的機會
    ，或者緩刑也可以等語（九十二年七月一日本院訊問），仍指陳被告確有上開傷
    害犯行，對傷害經過詳予陳明，是告訴人所述應堪採信。被告雖辯稱：告訴人所
    提之驗傷單不是當天的云云，惟查，告訴人當天受傷後，隨即向清水分局高美派
    出所報案及前往童綜合醫院驗傷，亦有高美派出所受理各類案件紀錄表及童綜合
    醫院九十一年十一月十七日出具之診斷證明書可佐，是被告所認顯係有誤。被告
    再對告訴人所受傷勢質疑係參加高美國小運動會賽跑受傷乙節，惟高美國小運動
    會並未舉辦校外人士賽跑活動，當日無乙○○參加任何活動等情，亦有臺中縣清
    水鎮高美國小函文可佐，足認告訴人乙○○所受傷勢與高美國小舉辦運動會無涉
    。再被告雖辯稱：並未打告訴人，只是把告訴人推倒在地上云云，於偵訊辯稱：
    我只把告訴人推開而已，他有無跌倒我不知道云云，所辯均非可採。事證明確，
    被告右揭傷害犯行堪予認定。
二、核被告所為，係犯刑法第二百七十七條第一項之普通傷害罪。本案經本院審理結
    果，認第一審判決之認事用法均無不當，認第一審判決之量刑亦甚妥適，應予維
    持。上訴人之上訴理由以：未毆打乙○○云云，顯非可採，已如前述，是本件上
    訴為無理由，應予駁回。又查，被告前於九十一年十月間因恐嚇周清輝，經本院
    於九十二年三月十日判處拘役三十日，復經臺灣高等法院臺中分院於九十二年五
    月二日判決上訴駁回確定，其未曾受有期徒刑以上刑之宣告，有臺灣臺中地方法
    院檢察署刑案資料查註紀錄表及臺灣高等法院被告全國前案紀錄表在卷可按，被
    告經濟狀況不佳，其經此教訓，當知警惕而無再犯之虞，且被告已與告訴人達成
    無條件和解，有調解書在卷可佐，復經告訴人到庭為被告求情，其表示為鄉里和
    諧，其願意撤回告訴，也希望法院給被告一個改過自新的機會，或者緩刑也可以
    等情，本院綜核各情，所宣告之刑，認以暫不執行為適當，併予宣告緩刑二年，
    以啟自新。
據上論斷，應依刑事訴訟法第四百五十五條之一第三項、第三百六十八條，刑法第七
十四條第一款，判決如主文。
中      華      民      國    九十二    年      八      月      八      日
                                        臺灣臺中地方法院刑事第四庭
                                            審判長法  官  張  靜  琪
                                                  法  官  王  世  華
                      法  官  黃  家  慧
右正本證明與原本無異。
不得上訴。
                                                  書記官
中      華      民      國    九十二    年      八      月      十一    日
附錄論罪科刑法條
中華民國刑法第一百八十五條之三
服用毒品、麻醉藥品、酒類或其他相類之物，不能安全駕駛動力交通工具而駕駛者，
處一年以下有期徒刑、拘役或三萬元以下罰金。


司法院資訊處製作；財團法人民間司法改革基金會備份。
